臺灣高等法院刑事判決　　　　　　　　94年度上訴字第2537號
上　訴　人
即　被　告　乙○○
上列上訴人因違反槍砲彈藥刀械管制條例等案件，不服臺灣板橋
地方法院94年度訴字第1013號，中華民國94年6月23日第一審判
決（起訴案號：臺灣板橋地方法院檢察署93年度核退偵字第155
號），提起上訴，本院判決如下：
    主  文
原判決撤銷。
乙○○未經許可，持有子彈，累犯，處有期徒刑肆月，如易科罰
金，以佰元折算壹日，併科罰金新臺幣玖仟元，如易服勞役，
以銀元佰元即新臺幣玖佰元折算壹日；又故買贓物，累犯，處
有期徒刑陸月，如如易科罰金，以佰元折算壹日。應執行有期
徒刑玖月，如易科罰金，以佰元折算壹日，併科罰金新臺幣玖
仟元，如易服勞役以銀元佰元即新臺幣玖佰元折算壹日。
    事  實
一、乙○○前於民國90、91年間，因違反毒品危害防制條例及偽
    造文書等案件，分別經臺灣板橋地方法院90年度易字第2366
    號判決判處有期徒刑6月，如易科罰金以3百元折算1日，並
    經本院91年度上訴字第1142號判決駁回被告上訴而告確定；
    及經臺灣板橋地方法院三重簡易庭以91年度重簡字第471號
    判決判處有期徒刑4月，如易科罰金以3百元折算1日確定，
    嗣經定其應執行刑有期徒刑9月，而於92年3月24日假釋出監
    ，並於同年8月2日假釋期滿，未經撤銷假釋而執行完畢（構
    成本件累犯）。竟猶不知悔改，明知非經許可，不得持有槍
    砲彈藥刀械管制條例所管制具有殺傷力之子彈，仍於93年3
    月間某日在臺北縣三重市某處，以新臺幣（下同）5百元之
    代價，向姓名年籍不詳、綽號「小惠」之成年女子購得具有
    殺傷力之土造子彈1顆，而未經許可而持有之。又乙○○明
    知丙○○所有之身分證及輕型機車駕駛執照各1張（係丙○○於93年10月1日3時許，在臺北縣泰山鄉○○路○段560號遭
    竊）、甲○○所有之身分證、汽車駕駛執照、行車執照、保
    險證、健康保險IC卡各1張等物（係甲○○於93年10月7日17
    時許，在臺北縣板橋市○○路○○路帝國」網咖店內遺失）
    ，均屬贓物，竟仍於93年10月初（10月7日甲○○遺失上開
    之物以後）某日，在臺北縣三重市○○路○段路邊某處，以2
    千元之代價，向姓名年籍不詳、綽號「小真」之成年女子故
    買之。嗣於同年10月19日23時許，為警在臺北縣三重市○○
    街357巷13號3樓住處查緝毒品案件時當場查獲（毒品部分由
    檢察官另行偵辦），並扣得上開土造子彈1顆、丙○○之身
    分證及輕型機車駕駛執照各1張、甲○○之身分證、汽車駕
    照、車牌號碼H3－8766號自用小客車行車執照、保險證及健
    康保險IC卡各1張等物，始查知上情。
二、案經臺北縣政府警察局三重分局報請臺灣板橋地方法院檢察
    署檢察官偵查起訴。
    理  由
一、上訴人即被告乙○○於本院94年10月14日審判期日，經合法
    傳喚，無正當之理由不到庭，惟其於警詢、偵查、原審對於
    就上揭未經許可，持有子彈，故買贓物之犯行坦白承認，核
    與被害人丙○○、甲○○以證人身分，於本院94年10月14日
    審判時結證各該物品係被竊、遺失之贓物情節相符，而扣案
    之土造子彈1顆，經送內政部警政署刑事警察局鑑定結果，
    認係土造子彈（具直徑7.7mm金屬彈頭），經實際試射，可
    擊發，認具殺傷力等情，有該局93年11月17日刑鑑定第00
    00000000號槍彈鑑定書1份附卷可按，復有贓物認領保管單2
    紙、土造子彈照片1幀附卷可佐，並有上開土造子彈1顆（經
    鑑定試射後，已無殺傷力，並非違禁物）扣案可資佐證，足
    認被告前開自白與事實相符。本院94年8月22日行準備程序
    時，辯稱：「我二罪都上訴，那二張身分證是我撿到的，甲○○那張我記得是在林森北路撿到的，這可以叫當事人出來
    問。子彈部分，我不知道那具有殺傷力，我只想當項鍊來戴
    ，戴好看的而已」云云。惟該子彈經送鑑定試射，可擊發，
    認具殺傷力，且被告於原審94年6月2日審判時對被訴事實完
    全認罪，關於故買贓物部分，供稱：「甲○○在警察局說要
    告我竊盜，但實際上我沒有竊盜，我只是收受贓物」等語，
    被告僅將有償之故買贓物行為，誤評價為無償之收受贓物，
    惟其就如何購買贓物已供述甚明，事後所為此部分辯解，顯
    在卸責，不可採信。證人丙○○、甲○○經本院傳喚到庭，
    已由檢察官詰問，被告經合法傳喚，無正當理由未到庭，顯
    係放棄對證人之結問權。證人丙○○於本院94年10月14日審
    判時仍證稱：其身分證及輕型機車駕駛執照各1張，是在93
    年10月1日在泰山鄉○○路○段560號的「茶桌仔KTV」員工休
    息室連同皮夾一起被偷的等語。而證人甲○○於警詢時雖陳
    稱：其所有之身分證、汽車駕駛執照、行車執照、保險證、
    健康保險IC卡各1張等物係於93年10月7日17時許，在臺北縣
    板橋市○○路遭竊云云。惟其於本院94年10月14日審判時，
    就該一警詢筆錄記載，證稱：「筆錄寫的是正確的，我主觀
    的認定是皮夾何時掉了我不曉得，應該是自己坐在椅子上皮
    夾跑出來掉了比較可能，應該是算遺失的，因為我之前也有
    這種經驗，都是網咖服務生發現把我撿起來，我回去找他才
    還給我，但這次我回去找就找不到了」。自以其後所證遺失
    合於實情，惟不論失竊或遺失之物，就故買贓物之行為而言
    ，均屬贓物，對被告故買贓物犯罪之成立並無影響。本件事
    證明確，被告犯行可以認定。至同案查獲之犯罪嫌疑人金建
    國於警詢時供稱：前開甲○○所有之身分證、汽車駕照、行
    照、保險證、健康保險IC卡各1張等物係伊在93年10月7日在
    板橋市○○路街上拾獲云云，核與前揭事證不符，顯係金建
    國圖及迴護被告之詞，要無可採，併此敘明。
二、核被告所為，係犯槍砲彈藥刀械管制條例第12條第4項之未
    經許可，持有子彈罪及刑法第349條第2項之故買贓物罪。被
    告所犯上開2罪，犯意各別，行為互殊，應分別論罪併合處
    罰。又被告有如事實欄所示科刑執行之前科，有本院被告前
    案紀錄表1份在卷可按，其於受有期徒刑之執行完畢後，5年
    內再犯
    本件有期徒刑以上之罪，為累犯，應依刑法第47條之規定加
    重其刑。
三、原審以事證明確，對被告予以論罪科刑，雖非無見。惟查：
    （一）原判決主文記載「乙○○未經許可，持有子彈，累犯
    ，處有期徒刑肆月，併科罰金新臺幣玖仟元，罰金如易服勞
    役，以佰元（即新臺幣玖佰元）折算壹日，扣案試射後之
    土造子彈壹顆沒收；又故買贓物，累犯，處有期徒刑柒月。
    應執行有期徒刑拾月，併科罰金新臺幣陸仟元，罰金如易服
    勞役，以佰元（即新臺幣玖佰元）折算壹日，扣案試射後
    之土造子彈壹顆沒收。」就未經許可，持有子彈罪部分之「
    併科罰金新臺幣玖仟元」，於定應執行刑時記載為「併科罰
    金新臺幣陸仟元」，與刑法第51條第10款應併執行之，而非
    另定一罰金之執行刑之規定不符。（二）原判決對於扣案之
    土造子彈1顆，業經實際試射而不具殺傷力，但仍為被告所
    有供犯本件無故持有子彈罪之物，爰依法宣告沒收。惟試射
    後之土造子彈1顆，所遺留之彈殼、彈頭，既非違禁物，亦
    非供犯罪所用之物（供犯罪所用之物係土造子彈1顆，非現
    狀之彈殼、彈頭），原判決併予宣告沒收，尚有未洽（參照
    最高法院84年台上字第6233號判決意旨）。（三）原判決認
    定被害人甲○○於93年10月7日17時許，在臺北縣板橋市○○路上某處遭竊取甲○○所有之身分證、汽車駕照、行照、
    保險證、健康保險IC卡各1張等物。惟查甲○○所有上開之
    物係遺失。原判決認定事實，亦有未合。被告上訴意旨否認
    犯罪，指摘原判決不當，雖無理由，惟原判決既有前揭可議
    之處，自屬無可維持，自應由本院予以撤銷改判。爰審酌被
    告有前科，素行非佳，竟仍不知謹守分際，未經許可，持有
    土造子彈一顆、故買他人失竊或遺失之證件贓物，影響治安
    及被害人等之個人資料安全，惟未用於其他犯罪，被告所持
    有之土造子彈僅1顆，數量甚少，其犯罪後之態度等一切情
    狀，分別量處如主文第二項所示之刑，就有期徒刑如易科罰
    金，併科罰金如易服勞役，均諭知其折算之標準，並定其應
    執行之刑。扣案之土造子彈1顆，業經實際試射，而不具殺
    傷力，已非違禁物，所剩彈頭、彈殼，雖屬被告所有，惟彈
    頭、彈殼本身並非供被告犯本件未經許可，持有子彈罪所用
    之物，不予宣告沒收。
四、被告經合法傳喚，無正當理由不到庭，爰不待其陳述逕行判
    決。
據上論斷，應依刑事訴訟法第369條第1項前段、第364條、第371
條、第299條第1項前段，槍砲彈藥刀械管制條例第12條第4項，
刑法第11條前段、第349條第2項、第47條、第41條第1項前段、
第2項、第42條第2項、第51條第5款，罰金罰鍰提高標準條例第1
條前段、第2條，現行法規所定貨幣單位折算新臺幣條例第2條，
判決如主文。
本案經檢察官吳國南到庭執行職務。
中　　華　　民　　國　　94　　年　　10　　月　　28　　日
　　　　　　　　　刑事第十八庭  審判長法　官　吳昭瑩
　　　　　　　 　 　　　　　　　　　　法　官  楊貴雄
                                      法　官　李英勇
以上正本證明與原本無異。
如不服本判決持有子彈部分應於收受送達後十日內向本院提出上
訴書狀，其未敘述上訴之理由者，並得於提起上訴後十日內向本
院補提理由書（均須按他造當事人之人數附繕本）。
                                      書記官　李信穎
中　　華　　民　　國　　94　　年　　11　　月　　1 　　日
附錄本案論罪科刑法條全文：
中華民國刑法第349條
收受贓物者，處三年以下有期徒刑、拘役或五百元以下罰金。
搬運、寄藏、故買贓物或為牙保者，處五年以下有期徒刑、拘役
或科或併科一千元以下罰金。
因贓物變得之財物，以贓物論。
槍砲彈藥刀械管制條例第12條
未經許可，製造、販賣或運輸子彈者，處1年以上7年以下有期徒
刑，併科新台幣500萬元以下罰金。
未經許可，轉讓、出租或出借子彈者，處6月以上5年以下有期徒
刑，併科新台幣300萬元以下罰金。
意圖供自己或他人犯罪之用，而犯前二項之罪者，處3年以上10
年以下有期徒刑，併科新台幣700萬元以下罰金。
未經許可，持有、寄藏或意圖販賣而陳列子彈者，處5年以下有
期徒刑，併科新台幣300萬元以下罰金。
第1項至第3項之未遂犯罰之。
